Inventaris van de archieven van St. Eustatius, St. Maarten en Saba, 1709-1828 (1869)
Nationaal Archief, Den Haag
- HET OUD-ARCHIEF VAN ST. EUSTATIUS TOT 1828, I.
  - ARCHIEF VAN GOUVERNEUR (COMMANDANT) VAN ST. EUSTATIUS, RAAD VAN POLITIE EN RAAD VAN JUSTITIE. 1802 - 1816; VAN GOUVERNEUR VAN ST. EUSTATIUS, ST. MAARTEN EN SABA, RAAD VAN POLITIE EN RAAD VAN JUSTITIE, 1816 - 1828 / 1829, B.
    Op 16 november 1802 werd het Nederlands gezag op St. Eustatius hersteld. Het bestuur werd geregeld volgens de instruktie voor de gouverneur, vastgesteld door het Staatsbewind op 6 juli van dat jaar. De band met Saba en St. Maarten werd nu verbrokken. De gouverneur zou het "gantsche gouvernement, bewind en directie" aanvaarden en het hoogste gezag bekleden aangaande politie, justitie, financiën en defensie. Hij zit de Raad van Politie voor en bij stakende stemmen is zijn advies doorslaggevend. Ook presideert hij in de Raad van Justitie, maar in dit college heeft hij geen stem. Voorlopig werd het bestuur van het eiland op de oude voet voortgezet Het college van gouverneur en raden zou evenals in de voorgaande periode, al naar gelang de aard van de behandelde zaken (bestuur of rechtspraak) worden aangeduid als Raad van Politie (voorheen Hof van Politie) of Raad van Justitie (voorheen Hof van Justitie). Verder was bepaald dat de gouverneur een journaal moet houden, waarin al zijn ambtsverrichtingen moeten worden genoteerd. Iedere drie maanden diende een afschrift daarvan te worden gezonden aan de Raad der Amerikaanse Koloniën en Bezittingen.
    WIP nr. 128.
    Ten dienste van de raden van politie en justitie werd door de Raan der Amerikaanse Koloniën en Bezittingen een secretaris benoemd en werd een klerk aangesteld voor de administratie van de gouverneur.
    Bijlsma (1924). p 104.
    Na de overlijden van de gouverneur in augustus 1809 werd hij opgevolgd door het oudste Raadslid, die de titel van president kreeg.
    ARA OASE, inv. nr. 72 fo. 340 - 341vo.
    Op 21 februari 1810 kwam St. Eustatius weer onder Engels gezag.
    WIP nr. 177.
    Het bestuur kwam in handen van een Engelse commandant (vanaf november 1812 een Engelse gouverneur) en de raden.
    ARA OASE, inv. nr. 72 fo. 405.
    Bij de overdracht van het bestuur aan Nederland op 1 februari 1816, trad het in september 1815 bij K. B. vastgestelde reglement op het beleid van de regering, het justitiewezen, de handel en scheepvaart op de eilanden St. Eustatius, St. Maarten en Saba in werking.
    Bordewijk (1911) pp. 181 - 193 (bijlagen VII).
    Volgens de bij hetzelfde K. B. vastgestelde instruktie voor de gouverneur had deze het hoogste gezag over de drie Bovenwindse eilanden.
    ARA Collectie Goldberg, inv. nr. 169.
    De behandeling van huishoudelijke aangelegenheden werd op St. Eustatius en St. Maarten (waaronder Saba) aan twee afzonderlijke raden van politie opgedragen, terwijl op beide eilanden ook twee afzonderlike raden van justite zouden resideren. De op St. Maarten te benoemen commandeur had naast zijn correspondentie met de gouverneur over de lopende zaken, de verplichting hem een jaarlijks verslag over de staat van de bezitting toe te zenden. De Raad van Politie van St. Eustatius bestaat uit de gouverneur, die dit college presideert, de boekhouder-generaal en vijf van de voornaamste en meest gekwalificeerde ingezetenen. De raden blijven in principe vijf jaar aan; ieder jaar zal één Raadslid moeten aftreden. De benoeming geschiedt door de gouverneur uit een door de Raad op te stellen voordracht van drie personen (waaronder het afgetredende lid). De Raad zal zo dikwijls bijeenkomen als de gouverneur dat wenste. Evenals in de voorgaande periode had de gouverneur een beslissende stem. De Raad van Politie "al de opperdirectie hebben van kerken en armen, mitsgaders over alle publieke adminisatatiën, over wezen, minderjarigen en toezigt behoevende personen; over de policie van het geheel eiland; over de gebouwen, wegen en straten, den eik van maten en gewigten, mitsgaders over alle zoodanige zaken, die tot een geregelde policie behooren en ter bevordering van goede orde, rust en het welvaren der ingezetenen kunnen verstrekken. "Het artikel 34 van het reglement was gewijd aan de door de Raad van Politie te verlenen manumissie van slaven. Op 1 februari 1816 werd de Raad van Politie door de gouverneur ad interim geïnstalleerd.
    Bijlsma (1824) p. 104
    De raad van Justite bestaat uit vijf leden, die evenals die van de Raad van Politie vijf jaar fungeren. De (her) benoeming van de leden was op dezelfde wijze geregeld als bij de Raad van Politie. Uitspraken dienden met een volstrekte meerderheid van stemmen te worden gedaan. Tegen de uitspraken van de raad kon in beroep worden gegaan bij het hoogste rechtscollege in Nederland. Verder was bepaald dat de gouverneur iemand buiten de raad zou benoemen tot fiscaal.
    ARA OASE, inv. nr. 71 fo. 5 - 5vo (eed voor de commies / fiscaal, dd. 28 december 1818).
    Op de voordracht van de Raad van Politie en onder goedkeuring van de koning, zou de gouverneur een secretaris aanstellen. Deze ambtenaar zou behalve de Raad van Politie ook - zij het voorlopig - de Raad van Justitie assisteren.
    ARA OASE, inv. nr. 70 fo. 32vo - 35vo (instruktie voor de secretaris, dd. 3 november 1818)
    Daarnaast kon een gouvernements-secretaris ten dienste van de gouverneur worden benoemd.
    ARA OASE, inv. nr. 71 fo. 8 - 10vo (instruktie voor de gouvernements-secretaris, dd. 20 april 1818)
    Met ingang van 1 april 1828 werd de gouverneur van St. Eustatius, St. Maarten en Saba vervangen door een commandeur van St. Eustatius en Saba.
    Bijlsma (1924) p. 104 (besluit van de commissaris-generaal van de Nederlands Westindische Bezittingen, dd. 24 maart 1828).
    Bij besluit van de commissaris-generaal van de Nederlands Westindische Bezittingen van 28 juli 1828, werd een reglement op het beleid van de regering, het justitiewezen, de ha St. Eustatius en Saba vastgesteld.
    Brodewijk (1911) pp. 223 - 233 (bijlage XI).
    Pas op 1 April 1829 trad dit reglement in werking. Op die datum werden de Raad van Politie en de Raad van Justitie door nieuwe colleges vervangen.
    ARA OASE, inv. nr. 74 pp. 9 - 19.
    - Gouverneur, 1.
      - Ingekomen brieven van het departement van Koloniën. Met bijlagen, 1815 - 1828; 36-40; 5 banden
        - 1815 oktober - 1817, 36
        - 1818 - 1820 november, 37
        - 1821 februari - 1822, 38
        - 1823 - 1825, 39
        - 1826 - 1828, 40
      - Ingekomen brieven van het departement van Koloniën. Met bijlagen. (Authentieke) afschriften, 1823 - 1826; 545-548; 3 pakken en 1 omslag
        - 1823 februari - december, 545
        - 1824 maart - december, 546
        - 1825., 547
        - 1826 januari -, 548; 1 omslag
      - "Stukken van collegiën en ambtenaren". Ingekomen brieven van civiele autoriteiten. Met bijlagen, 1618 april - 1835; 41; 1 band
      - Ingekomen rekesten met de daarop genomen beschikkingen. Met bijlagen., 1817 - 1828; 42-43; 2 banden
        - 1817 maart - 1823 januari, 42
        - 1823 maart - 1828 maart, 43
      - Ingekomen brieven van militaire autoriteiten. Met bijlagen, 1828 - (1832 januari); 44; 1 band
      - Ingekomen brieven van de boekhouder-generaal. Met bijlagen, 1818 september - 1828 maart; 45; 1 band
      - Ingekomen brieven van de commandeur van St. Maarten. Met bijlagen, 1816 - 1828 (1835); 46-48; 3 banden
        - 1816 februari - 1819, 46
        - 1820 - 1822, 47-47A
          - Band, 47
          - Afgescheiden kaarten. "Topographical plan of the demolished and existing batteries on the westside of Philipsburg"; "Special plan of fort Amsterdam, 2 kaarten resp. van de afgebroken en bestaande batterijen aan de westzijde van Philipsburg, en het Fort Amsterdam met markering van de schade aangebracht door de orkaan van 1819, gemaakt door Samuel Fahlberg, koloniaal ingenieur, [1820], 47A
        - 1823 - 1828 augustus (1835 juli), 48
      - Ingekomen journalen van de commandeur van St Maarten en Saba; sedert 15 januari 1821 van de president van de Raad van Politie van St. Maarten, 1821 - 1826; 49-50; 2 banden
        - 1821 - 1822, 49
        - 1823 - 1826, 50
          Het derde en vierde kwartaal van 1825 ontbreken.
      - Ingekomen notulen van de vergaderingen van de Raad van Politie van St. Maarten, 1817 januari 8 - 1826 december 6; 51; 1 band
      - Ingekomen brieven van de Raad van Justitie van St. Maarten. Met bijlagen, 1821 februari - 1827 november; 52; 1 band
      - Ingekomen notulen van de vergaderingen van de Raad van Justitie van St. Maarten, 1824 januari 3 - 1826 december 14; 53; 1 band
      - Ingekomen stukken van St. Maarten, 1816 maart - 1827 oktober; 54; 1 band
        Hierin ook een register van burgerbrieven en zeebrieven. 1816 - 1821
        De stukke zijn niet in chronologische volgorde gebonden.
      - Ingekomen brieven van de vice-commandeur van Saba. Met bijlagen, 1816 februari - 1828 (1835); 55; 1 band
      - Ingekomen brieven van de gouverneur-generaal (directeur, gezaghebber) van Curaçao. Met bijlagen, 1818, 1828 - (1835 januari); 56; 1 band
      - Ingekomen brieven van de gouverneur van Suriname. Met bijlagen, 1822 maart - 1826 juni; 57; 1 band
      - Ingekomen brieven van buitenlandse autoriteiten, 1817 juni - 1828 (1834 september); 58; 1 band
      - Ingekomen brieven, voornamelijk van commandanten van marine schepen, 1818 september - 1828 (1834 oktober ); 59; 1 band
      - Kopieboeken van uitgaande brieven aan het departement van Koloniën, 1815 - 1828; 60-62; 3 delen
        - 1815 oktober - 1816 mei, 60
        - 1817 mei - 1824 juni, 61
        - 1824 juni - 1828 juli, 62
      - Register van uitgaande adviesbrieven wegens wissels aan het departement van Kolonën, 1817 augustus - 1828 juni; 63; 1 deel
      - Kopieboeken van uitgaande brieven aan diverse personen, 1823 - 1828; 64-66; 3 delen
        - 1823 maart - 1823, 64
        - 1824 - 1826 maart, 65
        - 1826 maart - 1828 maart, 66
      - Kopieboek van uitgaande brieven aan militaire autoriteiten, 1818 - 1825 januari; 67; 1 deel
      - Koepieboek van uitgaande brieven aan de boekhouder-generaal, 1817 mei - 1821 augustus; 68; 1 deel
      - Kopieboek van uitgaande brieven naar St. Maarten, 1817 mei - 1828 maart; 69; 1deel
      - Register van reglementen en instrukties, 1817 juli - 1821 mei; 70; 1 deel
      - Instrukties en eedformulieren. (Authentieke) afschriften., 1817 juni - 1826 november; 71; 1 omslag
      - Proces-verbaal van de overdracht van de ter secretarie berustende archieven door de president van de raad D. J. van Romondt aan de gouverneur W. A. van Spengler. Met staten van de koloniale kas en het magazijn., 1823 maart 6; 549; 1 omslag
    - Raad van Politie en Raad van Justitie, 2.
      - Notulen van de vergaderingen van de gouverneur (commandant) en de Raad van Politie, 1802 - 1832; 72-74; 3 banden
        - 1802 november 22 - 1816 januari 13, 72
        - 1816 april 15 - 1822 december 14, 73
        - 1823 januari 7 - 1829 (1832 november 27), 74
          Vanaf 1828 notulen van de gemeenteraad.
      - "Request rollen". Rekestrol, 1803 janauari - 1816 januari; 75; 1 band
        De besluitvorming ten aanzien van de rekesten is afzonderlijk genotuleerd
      - Ingekomen rekesten met de daarop genomen beschikkingen en ingewonnen berichten. Met bijlagen, 1803 - 1832; 76-79; 4 banden
        Zie voor inhoudsopgaven, de inv. nrs. 204 en 205.
        - 1803 januari - 1806 december, 76
        - 1807 januari - 1816 maart, 77
        - 1816 april - 1823 december, 78
        - 1824 februari - 1829 (1832 december), 79
      - Stukken betreffende de afwikkenling van de nalatenschap van Catharina Dijkers, weduwe van Dr John Burrow Gilbert, 1788 februari 26 - 1802 juni 30; 80; 1 omslag
        Zie de notulen van 18 december 1806 (OASE 72), waarin het rekest van Maria Elizabeth Dijkers, (weduwe van Edward Brenan en zuster van Catharina Dijkers) betreffende deze zaak is behandeld.
      - Register van publicaties, proclamaties en notificaties, 1799 - 1817; 81-82; 2 delen
        - 1799 september - 1802 november, 81
        - 1803 november - 1817 juli, 82
          Met inhoudsopgave.
      - Notulen van de vergade-ringen van gouverneur en raden van politie en justitie, 1796 januari 6 - 1803 augustus 23; 83; 1 band
        Van 6 december 1802 af alleen notulen van de Raad van Justitie.
      - Gebeden voor de opening en sluiting van de raadsvergaderingen, ca. 1801; 544C; 1 stuk
      - Ceviele gerechtsrol. Met processtukken, 1803 februari 10 - 1816 april 1; 84; 1 band
        Bevat van 15 februari 1816 af ook notulen van de Raad van Justitie.
      - Fiscaalsrol. Met processtukken, 1803 augustus 1 - 1816 januari 11; 85; 1 band
      - Notulen van de vergaderingen van de Raad van Justitie; met gerechtsrollen. Met bijlagen, 1816 - 1829; 86-99; 14 banden
        De gerechtsrollen omvatten civiele-, fiscaals- en rekestrollen.
        - 1816 april 25 - december 17, 86
        - 1817 januari 9 - november 27, 87
        - 1818 januari 8 - december 30, 88
        - 1819 januari 7 - december 23, 89
        - 1820 januari 13 - december 21, 90
        - 1821 januari 11 - december 20, 91
        - 1822 januari 10 - december 12, 92
        - 1823 januari 9 - december 11, 93
        - 1824 januari 8 - december 16, 94
        - 1825 januari 13 - december 15, 95
        - 1826 januari 26 - december 21, 96
        - 1827 januari 16 - december 20, 97
        - 1828 januari 8 - december 11, 98
        - 1829 januari 22 - december 30, 99
      - Brieven, ingekomen bij de Raad van Justitie. Met bijlagen, 1816 december - 1833 april; 100; 1 band
        Het jaar 1817 ontbreekt
      - Registers van eerste cicaties, 1803 - 1831; 101-107; 7 delen
        - 1803 april - 1816 maart, 101
        - 1816 april - 1819 april, 102
        - 1819 mei - 1820 december, 103
        - 1821 januari - december, 104
        - 1822 januari - 1823 december, 105
        - 1824 januari - 1827 juni, 106
        - 1828 januari - 1829 (1831), 107
      - Register van tweede en derde citaties, 1803 oktober -1809 december; 108; 1 deel
      - Registers van edictale citaties, 1802 -1829; 109-112; 4 delen
        - 1802 augustus - 1816 januari, 109
        - 1816 april - 1821 februari, 110
        - 1822 februari - 1825 april, 111
        - 1826 mei - 1829 november, 112
      - Register van fiscaalscitaties en interdicten, 1803 september - 1829 oktober; 113; 1 deel
        De jaren 1808, 1809, 1816 - 1822 en 1825 - 1827 ontbreken.
      - Register van citaties in kleine zaken, 1803 maart - 1808 april; 114; 1 deel
      - Registers van sommaties en renovaties, 1803 - 1832; 115-118; 4 delen
        - 1803 juni - 1816 maart, 115
        - 1816 april - 1821 september, 116
        - 1822 januari - 1827 september, 117
        - 1828 januari - 1829 (1832 februari), 118
      - Registers van arresten, 1803 - 1829; 119-121; 3 delen
        - 1803 januari - 1816 maart, 119
          De jaren 1808, 1810, 1814 en 1815 ontbreken.
        - 1816 oktober - 1821 augustus, 120
        - 1822 april - 1829 december, 121
  - SECRETARIËLE EN NOTARIËLE PROTOCOLLEN, C.
    Tot deze afdeling behoren de protocollen van secretariële en notariële akten
    inv. nrs. 122 - 184
    en de registers van de secretarie geregistreerde akten en andere documenten (inv. nrs. 185 - 198). Ook zijn hier onderbracht de archiefinventarissen,
    inv. nrs. 199 - 205
    waarvan enkele ook als indices op de secretsriële en notariële protocollen kunnen worden gebruikt. De secretariële akten werden gepasseerd voor de gouverneur, zoals de akten van hypotheek, akten van transport (eigendomsoverdrachten van onroerende goederen, vaartuigen en slaven), vrijbrieven, monsterrolle, manifesten, paspoorten en beëdigde verklaringen. De notariële akten (testamenten, donaties inter vivos, boedelinventarissen, procuraties en akten van substitutie, protesten van non-betaling, en non-acceptatie, insinuaties etc.) werden verleden voor de secretaris en voor de eerste gezworen klerk (of tweede secretaris). De beëdigde klerk trad oorspronkelijk slechts op als plaatsvervanger van de secretaris. Mede ter verlichting van de taak van de secretaris, ging de eerste gezworen klerk sinds 1776 als zelfstandig notaris optreden.
    Schiltkamp (1964) pp. 103 en 159 - 160; ARA WIC 46 niet gefolieerd (instruktie voor de gezworen klerk, dd. 3 mei 1776).
    Tussen 1785 en 1792 hield de eerste gezworen klerk, later tweede secretaris Gerard de Sart een eigen protocol.
    inv. nrs. 126 - 133
    Volgens de instruktie voor de eerste gezworen klerk uit 1776, diende hij echter alle minuten van door hem in opdracht van de secretaris opgemaakte akten aan laatsgenoemde over te dragen. De instrukties met betrekking tot het notariaat waren in het algemeen summier. In de instruktie voor de secretaris N. Vignon (1688) was slechts bepaald, dat hij een protocol moest houden van de voor hem gepasseerde akten en desgevraagd authentieke afschriften moest verstrekken. In de latere instrukties voor de secretaris (1776 en 1784), werd bepaald dat de akten conform de wensen van de comparanten dienden te worden opgesteld, dat de secretaris zijn diensten niet mocht weigeren en dat hij zich oprecht en onpartijdig diende op te stellen.
    WIP nrs. 4 en 28.
    De bij K. B. van 3 november 1818 vastgestelde instruktie voor de secretaris vermeldt, dat alle door de wet vereiste formaliteiten in acht genomen worden evenals se ordonnantie betreffende impost op het kleinzegel en die op de 50ste penning op alle transporten en hypotheken en de opbrengsten uit zee-, vrij-, en burgerbrieven. Deze ontvangsten dienden maandelijks te worden afgedragen aan de ontvanger-generaal.
    zie inv. nr. 224
    ARA OASE, inv. nr. 70 fo. 32vo - 35vo (instruktie voor de secretaris, dd. 3 november 1818); zie ook OASE inv. nr. 71 fo. 8 (instruktie van 20 april 1818, opgesteld door de gouverneur).
    23 In de inv. nrs. 185 - 197 bevindt zich een klein aantal afschriften van grossen van vóór december 1781 gepasseerde akten.
    - Protocollen van secretariële en norariële akten van de secretaris ad interim P. Ouckama en, sedert juni 1785, van noteriële akten van de eertse gezworen klerk, later tweede secretaris G. du Sart. Met bijlagen., 1781 - 1792; 122-133; 12 banden
      Met alfabetische index per maand (behalve inv. nr. 122, zie inv. nr. 199). In de inv. nrs. 122 - 127 zijn opgenomen gouvernementspublicaties over 1781 december - 1785 mei.
      - 1781, 122
      - 1782, 123
      - 1783, 124
      - 1784, 125
      - 1785, 126
      - 1786, 127
      - 1787, 128
      - 1788, 129
      - 1789, 130
      - 1790, 131
      - 1791, 132
      - 1792, 133
    - Protocollen van secretariële en notariële akten van de secretaris mr. H. Brouwer, 1785 - 1792; 134-141; 8 banden
      Met alfabetische index per maand vanaf 1788.
      - 1785 mei - december, 134
      - 1786, 135
        Met inhoudsopgave over juli - december.
      - 1787(fragment), 136
      - 1788, 137
      - 1789, 138
      - 1790, 139
      - 1791, 140
      - 1792, 141
    - Akten van transport, 1785 december; 1786 november - december, 142A; 1 omslag
      Met inhoudsopgave over 1785 juni - december en 1786 januari - juni
    - Akten van hypotheek, 1785 juni - september; 1786 januari - november; 1787 januari - mei., 142B
      Met inhoudsopgave over 1785 en 1786
      Deze akten zijn buiten het protocol van secretaris Brouwer gehouden
      Onvolledige reeks
    - Protocollen van secretariële en notariële akten, 1793 - 1806; 143-149; 6 banden en 1 pak
      Met alfabetische index per maand (soms onvolledig) in de inv. nrs. 143 - 145. Zie voor inhoudsopgave over de jaren 1797 mei - 1802 november, inv. nr. 201.
      - 1793, 143
      - 1794, 144
      - 1795, 145
      - 1796, 146
      - 1797, 147
      - 1798 - 1799, 148
      - 1800 - 1802, 149; 1 pak
    - Inhoudopgave van de secretariële en notariële akten., 1797 mei 2 - 1802 november 13; 201; 1 deel
      Vervaardigd door de eerste gezworen klerk en waarnemend secretaris mr. H. W. Pandt
    - Protocollen van secretariële akten, 1802 - 1829; 150-166; 17 banden
      - 1802 november - 1816 maart, 150
      - 1816 april - 1817 mei, 151
      - 1817 juni - december, 152
      - 1818, 153
      - 1819, 154
      - 1820, 155
      - 1821, 156
      - 1822, 157
      - 1823, 158
      - 1824 januari - juni, 159
      - 1824 juli - december., 160
      - 1825 januari - juni, 161
      - 1825 juli - december, 162
      - 1826, 163
      - 1827, 164
      - 1828, 165
      - 1829, 166
    - Protocollen van notariële akten, 1803 - 1829; 167-184; 18 banden
      - 1803, 167
      - 1804, 168
      - 1805 - 1806, 169
      - 1807 - 1809, 170
      - 1810 - 1811, 171
      - 1812 - 1816 april, 172
      - 1816 april - 1817, 173
      - 1818 - 1819, 174
      - 1820, 175
      - 1821, 176
      - 1822, 177
      - 1823, 178
      - 1824, 179
      - 1825, 180
      - 1826, 181
      - 1827, 182
      - 1828, 183
      - 1829, 184
    - Inhoudsopgaven van de secretariële en notariële akten, de rekesten en de daarop ingewonnen berichten, 1802 - 1869; 204-205; 2 delen
      Zie voor de rekesten en berichten, de inv. nrs. 76 - 79
      - Eerste deel, 204
        - secretariële akten, 1802 november - 1821 juli
        - notariële akten, 1802 november - 1822 december
        - rekesten, 1803 januari - 1822 december
      - Tweede deel, 205
        N. B. Met aantekening betreffende zegelbelasting sinds november 1858.
        - secretariële akten, 1821 juli - 1832 november
        - notariële akten, 1823 januari - 1869 april
        - rekesten en berichten, 1823 januari - 1832 december
    - Registers van door de eerste gezworen klerk en tweede secretaris geregistreerde akten, 1781 - 1792; 185-189; 5 delen
      - 1781 december - 1785 januari, 185
        Hierin ook afschriften van burgerbrieven.
      - 1785 februari - mei, 186
        Bevat ook afschriften van eedformulieren, instrukties en aanstellingen van ambtenaar alsmede burgerbrieven.
      - 1785 december - 1789 december, 187
      - 1790 januari - 1791 juli, 188
      - 1791 augustus - 1792 december, 189
    - Registers van door de secretaris geregistreerde akten, 1787 - 1832; 190-197; 8 delen
      - 1787 juni - 1789 oktober, 190
      - 1790 februari - 1791 december, 191
      - 1791 december - 1795 maart, 192
        De jaren 1792 juni - 1794 augustus ontbreken.
      - 1797 juni - 1801 november, 193
      - 1801 december - 1806 juli, 194
      - 1806 juli - 1814 november, 195
      - 1815 juni - 1821 juli, 196
      - 1821 juli - 1829 (1832), 197
    - Register van ter secretarie geregis-treerde van gouvernementswege uitgegeven verklaringen, 1818 februari - 1827 januari; 198; 1 deel
    - Inventaris van de ter secretarie berustende archieven en gedeponeerde gelden, opgemaakt door de eerste gezworen klerk P. Ouckama, 1781 december 5 - 1785 mei 18; 199; 1 deel
      Met specifieke opgave van secretariële en notariële akten.
    - Inventaris van de ter secretarie berustende archieven, opgemaakt door de eerste gezworen klerk, later tweede secretaris G. du Sart, 1785 juni 1 - 1792 december 31; 200; 1 deel
    - Inventaris van de ter secretarie berustende archieven, opgemaakt door de klerk T. G. Groebe, 1802 november 23 - 1810 januari 27; 202; 1 deel
    - Inventaris van de ter secretarie aangetroffen archieven van de overleden secretaris mr. H. W. Pandt, 1810 februari 1 - 1816 april 11; 203; 1 deel
      Vervaardigd door de waarnemend secretaris T. G. Groebe
  - ARCHIEF VAN DE WEES- EN ONBEHEERDE BOEDELKAMER, D